臺灣嘉義地方法院民事裁定  
110年度家調裁字第6號
聲  請  人  馬瑞坤  

訴訟代理人  張雯峰律師（法扶律師）
相  對  人  阮寶玉  

兼  上一人
法定代理人  阮氏金福





上列當事人間聲請否認子女事件，本院裁定如下：    
    主  文
一、確認相對人阮寶玉非其生母即相對人阮氏金福自聲請人受胎
    所生之婚生女。
二、程序費用由相對人負擔。    
    事實及理由
一、當事人就不得處分之事項，其解決事件之意思已甚接近或對
    於原因事實之有無不爭執者，得合意聲請法院為裁定；法院
    為前項裁定前，應參酌調解委員之意見及家事調查官之報告
    ，依職權調查事實及必要之證據，並就調查結果使當事人或
    知悉之利害關係人有陳述意見之機會；當事人聲請辯論者，
    應予准許，家事事件法第33條第1項、第2項定有明文。又依
    同法第35條第1項規定，上開裁定確定者，與確定判決有同
    一之效力。本件聲請人之主張，屬當事人不得處分事項，而
    兩造於民國110年1月18日合意聲請法院為裁定（見本院卷第
    53頁），依上開規定，自應由本院為裁定。
二、聲請意旨略以：聲請人與相對人阮氏金福（下逕稱姓名）為
    夫妻，然阮氏金福於民國108年5月25日即無故離家，兩造未
    再聯繫與同居，而相對人阮寶玉（下逕稱姓名）於109年9月
    15日出生，依法推定為聲請人之女，惟聲請人與阮氏金福自
    108年5月25日即分居，故阮寶玉非其生母阮氏金福自聲請人
    受胎所生之婚生女等語，並聲明：如主文第1項所示。
三、相對人則以：同意聲請人的主張等語。
四、聲請人主張上開事實，業據提出戶籍謄本、嘉義縣警察局朴
    子分局朴子派出所受（處）理失蹤人口案件登記表各2份、
    佛教慈濟醫療財團法人大林慈濟醫院親子鑑定報告1份為證
    。而依上開親子鑑定報告之結論為：「阮寶玉的DNA型D8S11
    7911和13、D21S1130和31.2、D7S82011和12、CSF1PO11和13
    、D3S135817和18、TH018和9、D13S31710和11、D16S5399和
    11、D2S133817和24、D19S43313和14、vWA17和18、TPOX8和
    11、D18S5114和21、D5S81811和13、FGA23等基因型；因此
    親生父親必須具有DNA型D8S117911或13、D21S1130或31.2、
    D7S82011或12、CSF1PO11或13、D3S135817或18、TH018或9
    、D13S31710或11、D16S5399或11、D2S133817或24、D19S43
    313或14、vWA17或18、TPOX8或11、D18S5114或21、D5S8181
    1或13、FGA23等基因型，由於馬瑞坤不具DNA型D8S117911或
    13、TH018、vWA17、TPOX11、D18S5114或21、D5S81811或13
    、FGA23等基因半型之可能。因此，『可以排除馬瑞坤是阮寶
    玉的親生父親』這一個假設。（7重排除）」等情（見本院卷
    第69頁）。本院參酌現代生物科學發達，醫學技術進步，以
    DNA基因圖譜定序檢驗方法鑑定子女之血統來源之精確度已
    達99.9999％以上。則聲請人主張阮寶玉非其生母阮氏金福自
    聲請人受胎所生之事實，應值採信。
五、從子女出生日回溯第181日起至第302日止，為受胎期間；妻
    之受胎，係在婚姻關係存續中者，推定其所生子女為婚生子
    女。前項否認之訴，夫妻之一方自知悉該子女非為婚生子女
    ，或子女自知悉其非為婚生子女之時起2年內為之，99年5月
    23日公布修正之民法第1062條第1項、第1063條定有明文。
    本件阮寶玉於109年9月15日出生，回溯第181日起至第302日
    之受胎期間，既在生母阮氏金福與聲請人婚姻關係存續中，
    則依法自應推定為婚生子女。然阮寶玉既非其生母阮氏金福
    自聲請人受胎所生，則聲請人於109年12月11日，即在知悉
    子女非為婚生子女之2年內，提起本件否認子女訴訟，兩造
    並合意聲請裁定確認阮寶玉非其生母阮氏金福自聲請人受胎
    所生之婚生女，為有理由，應予准許。
六、依家事事件法第33條、第97條、非訟事件法第21條第2項、
    民事訴訟法第81條第2款、第95條之規定，裁定如主文。
中　　華　　民　　國　　110 　年　　2 　　月　　9 　　日
               家事法庭  法　官  王昌國  
以上正本係照原本作成。
如對本裁定抗告須於裁定送達後10日內向本院提出抗告狀。
中　　華　　民　　國　　110 　年　　2 　　月　　9 　　日
                         書記官  陳喬琳